臺灣板橋地方法院刑事判決　　　　　　 100年度易字第3048號
公　訴　人　臺灣板橋地方法院檢察署檢察官
被　　　告　黃祖漢
　　　　　　李銘鴻
　　　　　　文國緯
上列被告等因傷害等案件，經檢察官提起公訴（100 年度偵字第
8218號），本院依簡式審判程序，判決如下：
    主  文
黃祖漢行使變造之機車牌照，足以生損害於公眾，處有期徒刑貳
月。又共同傷害人之身體，處有期徒刑柒月。應執行有期徒刑捌
月。
李銘鴻、文國緯共同傷害人之身體，各處有期徒刑貳月，如易科
罰金，均以新臺幣壹仟元折算壹日。
    事  實
一、黃祖漢因不明原因而對羅金泉心生不滿，竟起意糾眾毆打羅
    金泉以示教訓，又唯恐遭警查緝，竟基於行使變造特種文書
    之犯意，先於民國99年11月9 日某時許，在臺北縣蘆洲巿、
    新莊巿（現分別改制為新北巿蘆洲區、新莊區）附近之堤防
    邊，以膠帶黏貼在機車牌照號碼處之方式，將其向不知情之
    陳志雲所借用車牌號碼716-DDE 號普通重型機車牌照之數字
    「1 」變造為「4 」，並繼續懸掛在該普通重型機車上而行
    使之，足以生損害於公路監理機關對機車車籍及牌照管理之
    正確性。復於同日晚間10時許，以電話聯繫李銘鴻、文國緯
    一同前往教訓羅金泉，即與李銘鴻、文國緯共同基於傷害他
    人身體之犯意聯絡，由李銘鴻騎乘車牌號碼682-DDS 號普通
    重型機車搭載文國緯前往臺北縣蘆洲巿某處與黃祖漢會合，
    再偕同黃祖漢騎乘懸掛上開變造牌照之普通重型機車，至羅
    金泉所經營址設臺北縣板橋巿（現改制為新北巿板橋區○縣
    ○○道3 段133 巷30號之祥恩營造有限公司前守候，迄至同
    日晚間10時58分許，見羅金泉與友人王品凱走出該公司，即
    由黃祖漢、文國緯2 人分持木棒，與李銘鴻一同趨前，推由
    黃祖漢持木棒下手毆打羅金泉之頭部，致羅金泉受有頭部創
    傷頭皮撕裂傷6 公分及左膝擦傷等傷害。嗣經警據報後調閱
    案發現場之監視錄影畫面，而循線查悉上情。
二、案經羅金泉訴由新北巿政府警察局刑事警察大隊移請臺灣板
    橋地方法院檢察署檢察官偵查起訴。
    理  由
一、本案被告黃祖漢、李銘鴻、文國緯所犯均係死刑、無期徒刑
    、最輕本刑為3 年以上有期徒刑以外之罪，其等於準備程序
    中就被訴事實皆為有罪之陳述，經本院告知簡式審判程序之
    旨，並聽取公訴人、被告之意見後，裁定進行簡式審判程序
    ，合先敘明。
二、上揭犯罪事實，業據被告黃祖漢、李銘鴻、文國緯於偵查中
    及本院審理時供承不諱，並經告訴人羅金泉及證人王品凱、
    陳志雲於警詢時證述明確，且有亞東紀念醫院診斷證明書1
    紙、監視錄影畫面翻拍照片及案發現場暨告訴人受傷照片33
    張、內政部警政署刑事警察局100 年2 月16日刑醫字第1000
    017733號鑑定書1 份、車輛詳細資料報表1 件附卷可稽，足
    認被告3 人之自白確與事實相符，堪值採信。是本案事證明
    確，被告黃祖漢、李銘鴻、文國緯等人之犯行均堪認定，應
    予依法論罪科刑。
三、按汽（機）車牌照為公路監理機關所發給之行車許可憑證，
    係屬刑法第212 條規定之特種文書（最高法院63年臺上字第
    1550號判例參照）。是核被告黃祖漢所為，係犯刑法第216
    條、第212 條之行使變造特種文書罪及同法第277 條第1 項
    之傷害罪；核被告李銘鴻、文國緯所為，均係犯刑法第277
    條第1 項之傷害罪。被告黃祖漢、李銘鴻、文國緯就上開傷
    害犯行，有犯意聯絡與行為分擔，為共同正犯。被告黃祖漢
    就前揭行使變造特種文書、傷害等2 罪間，犯意各別，行為
    互殊，應予分論併罰。爰審酌被告黃祖漢雖供稱其因行車糾
    紛而對告訴人心生不滿，始起意毆打告訴人云云，惟告訴人
    堅詞否認曾與被告黃祖漢發生車禍或行車糾紛，而被告黃祖
    漢對於其所指行車糾紛之確切發生時間、地點及詳細過程均
    交待不清，再參以告訴人及證人王品凱於警詢時皆指訴被告
    黃祖漢等人趨前之後，未發一語即持木棒出手毆打等節，顯
    與一般因發生行車糾紛而欲找對方理論或協商之情形有間，
    顯難遽信被告黃祖漢係因行車糾紛而意謀教訓毆打告訴人，
    則被告黃祖漢對於其糾眾毆打告訴人之動機始終交代不清，
    竟公然在道路上逕持器械對告訴人下重手毆打頭部，幸及時
    經友人送醫救治，始未造成更嚴重之傷勢，然除侵害告訴人
    之身體法益外，亦已嚴重危害社會治安，至被告李銘鴻、文
    國緯僅係一時受被告黃祖漢之邀約前往案發地點，並非主使
    者，且其等實際分擔傷害告訴人之情節亦屬輕微，兼衡被告
    3 人之平日素行（參卷附臺灣高等法院被告前案紀錄表之記
    載）、犯罪手法、犯罪後坦承犯行之態度以及告訴人所受傷
    勢等一切情狀，分別量處如主文所示之刑，並就被告黃祖漢
    部分定其應執行之刑，且就被告李銘鴻、文國緯部分諭知易
    科罰金之折算標準，以資懲儆。
四、至被告黃祖漢變造進而行使之上開普通重型機車牌照，並非
    其所有之物，業據其與證人陳志雲供陳在卷，自不予宣告沒
    收。又被告黃祖漢共同毆打告訴人時所持之木棒等器械，並
    非違禁物，亦未據扣案，又查無證據足資證明該等器械尚未
    滅失而現仍存在，為免將來執行困難，故不予宣告沒收，附
    此敘明。
據上論斷，應依刑事訴訟法第273 條之1 第1 項、第299 條第1
項前段，刑法第28條、第212 條、第216 條、第277 條第1 項、
第41條第1 項前段、第51條第5 款，刑法施行法第1 條之1 第1
項、第2 項前段，判決如主文。
本案經檢察官蔡景聖到庭執行職務。
中    華    民    國   100    年    10    月    26    日
                  刑事第二十一庭法  官  王瑜玲
以上正本證明與原本無異
如不服本判決應於送達後10日內向本院提出上訴狀
                                書記官  林君縈
中    華    民    國   100    年    10    月    26    日
附錄本案論罪科刑法條全文：
中華民國刑法第212條
（偽造變造特種文書罪）
偽造、變造護照、旅券、免許證、特許證及關於品行、能力服務
或其他相類之證書、介紹書，足以生損害於公眾或他人者，處1
年以下有期徒刑、拘役或3 百元以下罰金。
中華民國刑法第216條
（行使偽造變造或登載不實之文書罪）
行使第210 條至第215 條之文書者，依偽造、變造文書或登載不
實事項或使登載不實事項之規定處斷。
中華民國刑法第277條
（普通傷害罪）
傷害人之身體或健康者，處3 年以下有期徒刑、拘役或1 千元以
下罰金。
犯前項之罪因而致人於死者，處無期徒刑或7 年以上有期徒刑；
致重傷者，處3 年以上10年以下有期徒刑。